【裁判字號】    97,易,603
【裁判日期】    970430
【裁判案由】    毒品危害防制條例
【裁判全文】
臺灣板橋地方法院刑事判決               97年度易字第603號
公  訴  人  臺灣板橋地方法院檢察署檢察官
被      告  甲○○
上列被告因毒品危害防制條例案件，經檢察官提起公訴（97年度
毒偵字第1075號），本院判決如下：
    主  文
甲○○施用第二級毒品，累犯，處有期徒刑捌月。扣案之甲基安
非他命參包（驗餘毛重肆點貳伍貳公克）均沒收銷燬之，吸食器
壹組沒收。
    事  實
一、甲○○因施用毒品案件，經2 次觀察勒戒後，均認無繼續施
    用毒品之傾向，分別於87年7 月22日、88年2 月22日釋放出
    所，並先後經臺灣板橋地方法院檢察署檢察官以87年度偵字
    第6496號、88年度偵字第3336號為不起訴處分確定；復因施
    用毒品，經臺灣士林地方法院裁定送觀察、勒戒，因認有繼
    續施用毒品之傾向，令入戒治處所施以強制戒治，於民國89
    年8 月25日停止強制戒治出所，所餘期間付保護管束，於90
    年2 月2 日強制戒治執行完畢，另由臺灣士林地方法院以89
    年度簡字第101 號判處有期徒刑6 月確定；復因施用毒品，
    經臺灣士林地方法院以90年度易字第578 號判處有期徒刑7
    月確定；再因施用毒品案件，經臺灣桃園地方法院以95年度
    桃簡字第943 號判處有期徒刑6 月確定；又因施用毒品，經
    本院以95年度易字第2125號判處有期徒刑7 月，依法減為有
    期徒刑3 月15日確定，於95年12月27日易科罰金執行完畢；
    再因施用毒品，經本院以96年度易字第2884號、第3636 號
    分別判處有期徒刑7 月、8 月確定；又因施用毒品，經本院
    以97年度易字第478 號判處有期徒刑10月確定。詎仍不知悔
    改，於強制戒治執行完畢釋放後5 年內，再犯上開施用毒品
    案件後，基於施用第二級毒品甲基安非他命之犯意，於96
    年8 月1 日晚上11時許，在臺北縣板橋市○○街93號住處內
    ，以將甲基安非他命置入玻璃球中燒烤產生煙霧之方式，施
    用第二級毒品甲基安非他命1 次。嗣於同日晚間11時35分許
    ，為警持搜索票在上址進行搜索而查獲，並扣得甲基安非他
    命3 包（共毛重4.27公克，取0.015 公克鑑驗用罄，驗餘毛
    重4.252 公克）及吸食器1 組。
二、案經臺北縣政府警察局中和分局移送臺灣臺北地方法院檢察
    署檢察官偵查後起訴。
    理  由
一、上開施用毒品之事實，業據被告甲○○自白不諱，而被告經
    警採集尿液送驗結果，確呈安非他命類毒品陽性反應，有尿
    液姓名代碼對照表及臺灣檢驗科技股份有限公司96年8 月30
    日濫用藥物尿液檢驗報告各1 紙在卷足憑，而扣案之透明結
    晶3 包經送驗結果，亦確含有甲基安非他命成分，亦有同公
    司96年8 月30日濫用藥物檢驗報告1 份可按，復有扣案之吸
    食器1 組可資佐憑，綜上足徵被告之任意性自白確與事實相
    符。次查被告有事實欄一所載之因施用毒品行為經過觀察、
    勒戒、強制戒治及徒刑執行完畢之紀錄，有臺灣高等法院被
    告前案紀錄表可按，是被告於強制戒治執行完畢釋放後5 年
    後三犯以上本件施用毒品罪，亦甚明確，故按上規定，本件
    自應逕行追訴處罰。本件事證已臻明確，應依法論科。
二、按甲基安非他命為毒品危害防制條例第2 條第2 項第2 款明
    定之第二級毒品。是核被告所為，係犯毒品危害防制條例第
    10條第2 項之施用第二級毒品罪。被告持有第二級毒品甲基
    安非他命後，進而施用，其持有之低度行為應被其施用之高
    度行為所吸收，不另論罪。查被告有如事實欄一所載犯罪科
    刑及執行之紀錄，有臺灣高等法院被告前案紀錄表在卷可稽
    於有期徒刑執行完畢後5 年內，故意再犯本件有期徒刑以上
    之罪，應依刑法第47條第1 項之規定，論以累犯，並加重其
    刑。爰審酌被告曾因施用毒品犯行執行觀察、勒戒及強制戒
    治程序，在該程序執行完畢後5 年內，又陸續再犯施用毒品
    罪，並經法院判處罪刑，仍不知警惕，復再施用本件毒品，
    顯無改過之意，惟念其施用毒品乃戕害自己身心健康，尚未
    危及他人，犯後於本院審理期日已坦承全部犯行之態度等一
    切情狀，量處如主文所示之刑。扣案之甲基安非他命3 包（
    驗餘毛重4.252 公克）屬第二級毒品，而裝盛上開甲基安非
    他命之外包裝袋，因鑑驗毒品之標準作業流程，毒品秤重主
    要以傾倒方式，必要時輔以刮杓刮取，儘可能將原送驗包裝
    物內毒品與包裝物分離後個別秤重，所得之毒品重量登載為
    「淨重」，包裝物重量則登載為「空包裝重」，然依上述二
    種方式分離，原送驗包裝物內均仍會有微量毒品成分殘留，
    此為本院歷來辦理毒品案件職務上所知悉，並有法務部調查
    局94年4 月12日調科壹字第09400114740 號函1 紙附卷可憑
    ，爰併依毒品危害防制條例第18條第1 項前段之規定諭知沒
    收銷燬之，而鑑析用罄之甲基安非他命0.015 公克既已滅失
    ，則毋庸再行宣告沒收銷燬；至吸食器1 組，為被告所有供
    施用或預備施用甲基安非他命之物，業據其供承在卷，爰依
    刑法第38條第1 項第2 款宣告沒收。
據上論斷，應依刑事訴訟法第273 條之1 第1 項、第299 條第1
項前段，毒品危害防制條例第10條第2 項、第18條第1 項前段，
刑法第11條前段、第47條第1 項、第38條第1 項第2 款，判決如
主文。
本案經檢察官陳伯均到庭執行職務。
中    華    民    國    97    年    4     月    30    日
                        刑事第十庭法  官  歐陽漢菁
以上正本證明與原本無異。
如不服本判決，應於判決送達後10日內，向本院提出上訴狀。
                                  書記官  李崇文
中    華    民    國    97    年    4     月    30    日
附錄本案論罪科刑法條全文
毒品危害防制條例第10條
施用第一級毒品者，處 6 月以上 5 年以下有期徒刑。
施用第二級毒品者，處 3 年以下有期徒刑。


司法院資訊處製作；財團法人民間司法改革基金會備份。
